# 借款审计程序的疑问

提问人：liubin988513 时间：2011-12-08 14:42:29
碰到一个企业，长期借款非常多。利息采用按照利息单子支付。我有个疑问：就是感觉长期借款的利息测算没什么意义。因为非常难测准，去年底稿中差异有 600 万的利息，利息支出总计为 1 个亿，所以写了个差异较小。我与同事争论，这种复合并不能有什么实质意义， 600 差异也是小， 200 万差异也是小，不好定性。如果完全测准，太复杂。不知各位有什么看法。
该贴已经同步到 liubin988513的微博

回答人：chenyiwei
实质性分析程序作为实质性程序的组成部分，对利息费用等额测算还是有用的。 建议：（ 1 ）在最初几次测算时，分析差异的发生原因，改进测算模型中的不合理处。（ 2 ）在经过若干时间的审计后，认为该领域内控较为有效，重大错报风险较小的，也可以设定一个标准（一般为实际执行的重要性水平的一定比例），测算差额低于该标准的，则不再详细追查差异原因。